【裁判字號】    97,上訴,231
【裁判日期】    970311
【裁判案由】    偽造文書等
【裁判全文】
台灣高等法院刑事判決            97年度上訴字第231號
上  訴  人
即  被  告  甲○○
上列上訴人因偽造文書等案件，不服台灣台北地方法院九十六年
度訴字第一三四一號，中華民國九十六年十月十一日第一審判決
（起訴案號：台灣台北地方法院檢察署九十六年度偵字第四一四
四號），提起上訴，本院判決如下：
    主  文
上訴駁回。
    事實及理由
一、本案經本院審理結果，認原判決以上訴人即被告甲○○犯如
    原判決附表（原判決第八頁所示附表贅載為附表「一」，該
    「一」字應予刪除）編號一之故買贓物罪、編號二之行使偽
    造私文書罪、編號三之共同行使偽造私文書罪、編號四之共
    同行使偽造私文書罪、編號五之共同行使偽造私文書罪、編
    號六之詐欺取財未遂罪，及編號七之共同行使偽造私文書罪
    ，酌情分別量處如原判決附表編號一至七所示之宣告刑；並
    以被告各該犯罪時間均在民國九十六年四月二十四日以前，
    且皆合於中華民國九十六年罪犯減刑條例所定減刑條件，爰
    依該條例第二條第一項第三款之規定，分別減為如原判決附
    表編號一至七所示減得之刑，且定其應執行刑為有期徒刑十
    月，併將扣案如原判決附表編號二四五所示被告偽造之「乙
    ○○」（被告偽簽為「陳松云」）署押沒收。核其認事用法
    及量刑均無不當，應予維持，並引用原判決（如附件）記載
    之事實（原判決事實七第二行以下記載之「九十五年十月四
    日十時五十七分」應更正為「九十五年十月五日七時四十三
    分」）、證據及理由。
二、被告上訴意旨略以：原判決事實三、七所載犯罪時間均為九
    十五年十月四日十時五十七分許，地點均在不詳處所，利用
    網際網路向雅虎公司刷卡消費，惟事實三部分刷卡成功，事
    實七部分刷卡失敗，此二部分既為同一事實，原判決竟分別
    論以既遂及未遂罪刑，事實認定顯有錯誤云云。
三、經查：
  (一)原審認定被告有原判決事實三、七所載之犯罪事實，不惟依
    據被告之自白，且係根據卷附第一商業銀行九十六年五月二
    日一總消卡易字第０五七七一號函暨所附交易明細、簽帳單
    資料（見偵查卷第五二至五八頁）為憑。
  (二)查卷附上開第一商業銀行函暨所附交易明細、簽帳單資料所
    載內容，被告係分別於九十五年十月四日十時五十七分許，
    於不詳處所，推由被告之姓名、年籍不詳之成年友人，利用
    網際網路連線至雅虎公司後，偽造用以表彰乙○○本人同意
    以信用卡付款消費之準文書，並將之傳輸至雅虎公司而行使
    之，致該網站管理人員陷於錯誤，使被告與該友人獲得使用
    線上遊戲點數之不法利益（見偵查卷第五三、五八頁），此
    即原判決事實三部分。
  (三)次查被告復於九十五年十月五日七時四十三分許，推由前述
    友人，利用網際網路連線至雅虎公司後，偽造用以表彰乙○
    ○本人同意以信用卡付款消費之準文書，並將之傳輸至雅虎
    公司而行使之，致該網站管理人員陷於錯誤，誤信係乙○○
    持卡消費，乃允以簽帳消費，惟因刷卡失敗，被告等始未得
    逞（見偵查卷第五三頁），此即原判決事實七部分。
  (四)被告確係於九十五年十月四日十時五十七分許及九十五年十
    月五日七時四十三分許之不同時間，先後持乙○○之信用卡
    ，以網際網路連線至雅虎公司後，持卡簽帳，足見原判決事
    實三、七所載之犯行，應分屬二次不同之行為，殆無可疑。
    原判決事實七記載之犯罪時間「九十五年十月四日十時五十
    七分」，應係誤載，並非認定事實有誤。
四、從而，上訴意旨執原判決誤載之情事指摘原判決不當，為無
    理由，其上訴應予駁回。
五、被告經合法傳喚，無正當理由不到庭，爰不待其陳述逕行判
    決。
據上論斷，應依刑事訴訟法第三百七十一條、第三百六十八條、
第三百七十三條，判決如主文。
本案經檢察官羅松芳到庭執行職務。
中    華    民    國    97    年    3     月    11    日
                  刑事第二十庭  審判長法  官  楊貴雄
                                      法  官  鄧振球
                                      法  官  林立華
以上正本證明與原本無異。
偽造私文書部分，如不服本判決，應於收受送達後十日內向本院
提出上訴書狀，其未敘述上訴之理由者並得於提起上訴後十日內
向本院補提理由書（均須按他造當事人之人數附繕本）。
故買贓物及詐欺取財未遂部分，不得上訴。
                                      書記官  廖月女
中    華    民    國    97    年    3     月    12    日
附錄：本案論罪科刑法條全文
刑法第349條第2項
搬運、寄藏、故買贓物或為牙保者，處5年以下有期徒刑、拘役
或科或併科1千元以下罰金。
刑法第216條
行使第210條至第215條之文書者，依偽造、變造文書或登載不實
事項或使登載不實事項之規定處斷。
刑法第210條
偽造、變造私文書，足以生損害於公眾或他人者，處5年以下有
期徒刑。
刑法第339條
意圖為自己或第三人不法之所有，以詐術使人將本人或第三人之
物交付者，處5年以下有期徒刑、拘役或科或併科1千元以下罰金
。
以前項方法得財產上不法之利益或使第三人得之者，亦同。
前二項之未遂犯罰之。


司法院資訊處製作；財團法人民間司法改革基金會備份。
